【裁判字號】    89,易,2259
【裁判日期】    891128
【裁判案由】    傷害
【裁判全文】
臺灣臺北地方法院刑事判決                        八十九年度易字第二二五九號
    公  訴  人  臺灣臺北地方法院檢察署檢察官
    被      告  乙○○
右列被告因傷害案件，經檢察官提起公訴（八十九年度調偵字第六一二號，含八十九
年度偵字第一四二三四號），本院判決如左：
    主  文
乙○○傷害人之身體，處拘役參拾日，如易科罰金，以參佰元折算壹日。
    事  實
一、乙○○於民國（下同）八十九年六月十九日上午八時四十五分許，騎乘其哥哥金
    明俊所有車號ＧＣＨ─二九九號重型機車，行經臺北市○○路○段、基隆路一段
    路口之際，適逢福和客運公車之司機丁○○駕駛車號ＦＩ─四六三號福和客運公
    車右轉停靠站牌供乘客下車，造成乙○○被迫無法繼續駕駛前進，乙○○乃出言
    指責丁○○，丁○○聞言亦不甘示弱，離開駕駛座步下公車與乙○○爭執，詎乙○○竟基於傷害人身體之犯意，於口角爭執中，駕駛上開金明俊所有之重型機車
    加速衝撞丁○○，丁○○閃避不及，因之受有左下肢挫傷（三公分×三公分）之
    傷害。
二、案經丁○○訴由台北市政府警察局松山分局報請臺灣臺北地方法院檢察署檢察官
    偵查起訴。。
    理  由
一、訊據被告乙○○固坦承於右揭時、地，因駕駛上開金明俊所有重型機車，行經臺
    北市○○路○段、基隆路一段路口時，因公車停告站牌之故，與駕駛福和客運公
    車之司機即告訴人丁○○發生言語爭執，惟矢口否認有何傷害告訴人之犯行，辯
    稱：案發當時有員警丙○○趕赴現場處理，伊豈敢以機車衝撞告訴人云云。
二、經查：
（一）右揭事實，業據告訴人於警訊、偵查及本院審理中指訴歷歷，核與證人即現場
      目擊全部衝突經過之公車乘客甲○分別於偵查及本院審理中結證：「（問：請
      詳述當時情形？）當時我坐在右側門口上來的位置，當時有客人要下車，且（
      公）車已停靠站牌了，我本不知情形，後（來）駕駛（指告訴人）下車，我才
      聽到司機跟下面的機車騎士（指被告）說不要這樣很危險，當時因我要上班，
      就與另一位小姐下車叫他們不要吵，我們要上班，後司機上來我就聽到加油的
      聲音，後就撞到司機，後司機問為何要故意撞我（指告訴人），機車騎士說故
      意又怎樣，後來我們車就開走了」、「（問：有看到乙○○騎車撞到丁○○？
      ）有」等語之情節相符（見八十九年度偵字第一四二三四號偵查卷第十五頁、
      第十六頁反面）、「（問：案發當時情形如何？）我當時坐門上來的第一個位
      置，我有聽到一聲機車催油的加油聲，司機上車後表示被機車騎士撞，腳有一
      些痛，但還能繼續開，當時有聽到機車騎士說故意又怎樣（台語），司機有問
      為何故意撞他」（見本院八十九年十一月十四日訊問筆錄）等語之情節相符。
      以證人甲○於案發當日僅為一單純搭乘公車上班之上班族，與被告及告訴人二
      人均素不相識，橫情並無刻意偏頗任何一方之動機，參以證人甲○在案發當時
      ，恰坐在公車靠前門之第一個座位，足以清楚目睹、耳聞現場案發經過情節，
      所為上開證詞，應與事實相符，堪以信採。
（二）次查，被告辯稱案發當時員警丙○○曾到達現場排解糾紛一節，固經告訴人於
      偵查中肯認在卷，且經本院傳訊證人丙○○於本院調查中結證屬實，惟則被告
      於偵查中辯稱：告訴人駕駛公車離開後，伊隨後離去，員警丙○○係最後離開
      的云云一節，除經告訴人於偵查中當庭駁斥指陳：「‧‧‧警察離開後我才被
      撞，當時因為大家都在吵，我才開走的」等語在卷（同上偵查卷第十六頁正面
      ）；亦與證人丙○○於本院調查中結證：「（問：案發情形如何？）我到現場
      時他們已經在爭吵，我離開時他們還沒離開」等語（見本院八十九年十一月十
      四日訊問筆錄）之情節顯然歧異。被告臨訟推諉矯飾卸責之情，實已昭然若揭
      ，其辯稱案發當時有員警在場，豈敢衝撞告訴人云云一節，莫非事後掩飾犯行
      之卸責之詞，委無足採。此外，並有台北市立忠孝醫院八十九年六月十九日出
      具之驗傷診斷書（同上偵查卷第六頁）及醫療費用證明單各一紙附卷足憑。本
      件事證已臻明確，被告因駕駛機車，與駕駛福和客運公車之告訴人，發生口角
      ，憤而駕駛機車故意衝撞告訴人，致告訴人受有前開傷害之犯行，洵堪認定，
      應予依法論科。
二、核被告乙○○所為，係犯刑法第二百七十七條第一項之傷害罪。爰審酌被告偶因
    騎乘機車，與告訴人就駕駛道德與安全一事發生口角，一時情緒激動，竟以機車
    衝撞告訴人之犯罪動機、目的、手段，現就讀於中華技術學院之智識程度，告訴
    人所受之傷害程度尚屬輕微，及犯後猶多方藉詞矯飾，毫無悔悟之心等一切情狀
    ，量處如主文所示之刑，並諭知易科罰金之折算標準，以示懲儆。至被告用以衝
    撞傷害告訴人之上開機車，雖係供犯罪所用之物，然其所有權人為其胞兄金明俊
    ，有卷附車籍作業系統查詢認可資料一紙可考（同上偵查卷第七頁），尚不得併
    予宣告沒收，附此敘明。
據上論斷，應依刑事訴訟法第二百九十九條第一項前段，刑法第二百七十七條第一項
、第四十一條，罰金罰鍰提高標準條例第一條前段、第二條，判決如主文。
本案經檢察官王文德到庭執行職務
中    華    民    國      八十九      年      十一    月      二十八    日
                                      臺灣臺北地方法院刑事第六庭
                                          法  官  吳  秋  宏
右正本證明與原本無異
如不服本判決應於送達後十日內向本院提出上訴狀
                                          書記官  林  碧  華
中    華    民    國      八十九      年      十一    月      二十八    日
附錄本案論罪科刑法條全文：
刑法第二百七十七條第一項


司法院資訊處製作；財團法人民間司法改革基金會備份。
